臺灣臺東地方法院刑事判決　　　　　　 100年度交易字第70號
公　訴　人　臺灣臺東地方法院檢察署檢察官
被　　　告　邱宥澄
上列被告因過失傷害案件，經檢察官提起公訴（100年度偵字第1
217號、第1684號），被告於本院準備程序中就被訴犯罪事實為
有罪陳述，經本院合議庭裁定由受命法官獨任進行簡式審判程序
，判決如下：
    主  文
邱宥澄犯過失傷害罪，處拘役伍拾日，如易科罰金，以新臺幣壹
仟元折算壹日。
    犯罪事實
一、邱宥澄駕駛車牌號碼2821-WR號自用小客車，於民國99年11
    月27日0時11分，行駛至臺東縣臺東市○○路○段407之1號住
    處前方，欲倒車入屋內時，本應注意由車道上倒車時，應注
    意左方來車之安全距離，並讓行進中之車輛優先通行，而依
    當時天候晴、夜間有照明、柏油路面、路面乾燥、無缺陷、
    無障礙物、視距良好，並無不能注意之情事，竟疏於注意，
    貿然於車道上倒車，適有范嘉丹騎乘車牌號碼N6Y-022號機
    車後載林怡君（過失傷害部分未據告訴），在同縣市○○路
    ○ 段南向北之慢車道上行駛，亦疏未注意車前狀況，閃避不
    及而撞擊前揭自用小客車左前門，機車因而倒地，致范嘉丹
    受有顱骨骨折併蜘蛛膜下出血、氣腦、顏面骨折、左手橈骨
    合併尺骨之封鎖性骨折及雙膝擦傷等傷害。
二、案經范嘉丹訴由臺東縣警察局臺東分局報告臺灣臺東地方法
    院檢察署檢察官偵查起訴，本院改依簡式審判程序審理。
    理  由
一、本件被告邱宥澄所犯係死刑、無期徒刑或最輕本刑為3年以
    上有期徒刑或高等法院管轄第一審案件以外之罪，其於準備
    程序進行中，先就被訴犯罪事實為有罪之陳述，經本院告知
    簡式審判程序之旨，並聽取檢察官及被告之意見後，經合議
    庭裁定由受命法官獨任進行簡式審判程序，是依刑事訴訟法
    第273條之2規定，本件之證據調查，不受同法第159條第1項
    、第161條之2、第161條之3、第163條之1及第164條至第170
    條規定之限制，合先敘明。
二、上揭犯罪事實，業據被告於警詢、偵查、本院準備程序及審
    理時坦承不諱，核與證人即告訴人范嘉丹於警詢及偵查中、
    證人林怡君於警詢時之證述相符，復有警卷所附道路交通事
    故現場圖、道路交通事故調查報告表、馬偕紀念醫院臺東分
    院乙種診斷證明書、長庚醫療財團法人桃園長庚紀念醫院診
    斷證明書、長庚醫療財團法人林口長庚紀念醫院診斷證明書
    及臺東縣警察局道路交通事故照片；偵卷所附之長庚醫療財
    團法人桃園長庚紀念醫院診斷證明書、長庚醫療財團法人林
    口長庚紀念醫院診斷證明書、馬偕紀念醫院臺東分院乙種診
    斷證明書、臺東縣警察局道路交通事故初步分析研判表、道
    路交通事故現場圖、道路交通事故調查報告表、臺東縣警察
    局道路交通事故照片及臺灣省花東區車輛行車事故鑑定委員
    會鑑定意見書；本院卷所附之長庚醫療財團法人林口長庚紀
    念醫院100年11月24日（100）長庚院法字第1320號函及檢附
    之病歷資料在卷可稽，足認被告自白與事實相符，可以採信
    。綜上，本案事證明確，被告犯行堪以認定，應依法論科。
三、論罪科刑：
    核被告所為，係犯刑法第284條第1項前段之過失傷害罪。被
    告於肇事後，在前述犯行尚未為任何有偵查犯罪職權之公務
    員發覺前，留在現場等待警察到場處理後當場承認，而接受
    裁判等情，有臺東縣警察局道路交通事故肇事人自首情形紀
    錄表1紙在卷可考，合於自首之要件，爰依刑法第62條前段
    規定，減輕其刑。爰審酌被告因一時疏忽之駕駛行為，致告
    訴人傷害非輕，對其將來就學及就業之影響甚深，實不可取
    ，惟念其犯後坦承犯行，態度尚可，兼衡其於本案交通事故
    之過失情節、智識程度、家庭與經濟狀況，併考量告訴人受
    傷之情況、與有過失之程度暨被告與告訴人因對和解金額歧
    異過大，而未能達成和解等一切情狀，量處如主文所示之刑
    ，並諭知易科罰金之折算標準。又被告雖未曾因故意犯罪受
    有期徒刑以上刑之宣告，此有臺灣高等法院被告前案紀錄表
    1份附卷可稽，然與告訴人間之民事賠償，尚未達成和解，
    亦未取得告訴人及其家屬之諒解，本院認不宜為緩刑之宣告
    ，末此敘明。
據上論斷，應依應依刑事訴訟法第273條之1第1項、第299條第1
項前段，刑法第284條第1項前段、第62條前段、第41條第1項前
段，刑法施行法第1條之1第1項、第2項前段，決如主文。
本案經檢察官洪政和到庭執行職務
中    華    民    國   100    年    12    月    30    日
                  刑事第一庭  法  官  楊峻宇
以上正本證明與原本無異。
如不服本判決應於收受送達後10日內向本院提出上訴書狀，並應
敘述具體理由；其未敘述上訴理由者，應於上訴期間屆滿後20日
內向本院補提理由書（均須按他造當事人之人數附繕本）。「切
勿逕送上級法院」。告訴人或被害人對於本判決如有不服，請書
具不服之理由狀，請求檢察官上訴者，其上訴期間之計算係以檢
察官收受判決正本之日期為準。
                              書記官  黃健豪
中    華    民    國   100    年    12    月    30    日
附錄論罪科刑法條全文：
中華民國刑法第284條
（過失傷害罪）
因過失傷害人者，處 6 月以下有期徒刑、拘役或 5 百元以下罰
金，致重傷者，處 1 年以下有期徒刑、拘役或 5 百元以下罰金
。
從事業務之人，因業務上之過失傷害人者，處 1 年以下有期徒
刑、拘役或 1 千元以下罰金，致重傷者，處 3 年以下有期徒刑
、拘役或 2 千元以下罰金。